臺灣臺北地方法院民事判決
111年度重訴字第751號
原      告  臺灣中小企業銀行股份有限公司

法定代理人  林謙浩  
訴訟代理人  
兼送達代收  陳依靈  
人
被      告  新樺通運有限公司

兼法定代理  林彥宏  
人
被      告  張嘉麟  
上列當事人間清償借款事件，本院於民國111年9月27日言詞辯論
終結，判決如下：
    主  文
被告新樺通運有限公司、林彥宏、張嘉麟應連帶給付原告新臺幣
柒佰壹拾陸萬零貳佰伍拾陸元，及如附表一所示之利息、違約金
。
被告林彥宏、張嘉麟應連帶給付原告新臺幣貳仟零玖拾捌萬伍仟
貳佰零柒元，及如附表二編號1至4所示之利息、違約金。
被告林彥宏應給付原告新臺幣肆萬零玖拾伍元，及如附表二編號
5所示之利息、違約金。
被告張嘉麟應給付原告新臺幣參萬玖仟伍佰參拾肆元，及如附表
三編號1所示之利息、違約金。
訴訟費用新臺幣貳拾陸萬零肆佰貳拾肆元由被告連帶負擔。
本判決第一項於原告以新臺幣貳佰參拾捌萬柒仟元為被告新樺通
運有限公司、林彥宏、張嘉麟預供擔保後，得假執行。 
本判決第二項於原告以新臺幣柒佰萬元為被告林彥宏、張嘉麟預
供擔保後，得假執行。 
本判決第三項得假執行。
本判決第四項得假執行。
    事實及理由
壹、程序方面：
一、按當事人得以合意定第一審管轄法院，但以關於由一定法律
    關係而生之訴訟為限，前項合意，應以文書證之，民事訴訟
    法第24條定有明文。本件依兩造所簽訂之「授信約定書」第
    19條約定，合意以本院為第一審管轄法院，故原告向本院提
    起本件訴訟，核與首揭規定，尚無不合，本院就本件訴訟自
    有管轄權，合先敘明。
二、又被告新樺通運有限公司（下稱新樺公司）及林彥宏、張嘉
    麟（各以姓名稱之）均未於言詞辯論期日到場，核無民事訴
    訟法第386條各款所列情形，爰依原告之聲請，由其一造辯
    論而為判決。
貳、實體方面：
一、原告起訴主張：
　㈠緣新樺公司於民國106年5月19日邀同林彥宏、張嘉麟與原告
    簽立借據及授信約定書，借款新台幣(下同)500萬元，再於1
    09年4月7日、110年8月20日、111年6月1日簽訂契據條款變
    更契約，並約定條件如下：
　⒈借款期間：
　　自106年5月19日起至111年5月19日止。又依109年4月7日契
    據條款變更契約第3條第2項，借款期間變更為自106年5月19
    日至112年5月19日止。
　⒉借款利率：
　⑴依借據第2條第3項約定，利息按「一年期定期儲蓄存款機動
    利率」加1.86%計息，嗣後遇所依利率調整時，自調整日起
    改隨調整後利率按前述加減幅度機動計息。
　⑵又依109年4月7日契據條款變更契約第3條第4項，自109年4月
    9日至110年4月9日止，利息按本行「一年期定期儲蓄存款機
    動利率」加1.86%減0.81％計息，前開期間屆滿時回復按原借
    款利率機動計息。　
　⒊還款方式：
　⑴依借據第3條第2項約定，依年金法，按月平均攤還本息。又
    依109年4月7日契據條款變更契約第3條第3項，自109年4月1
    9日至110年3月19日止，按月付息暫緩攤還本金，期滿後本
    息按月平均攤還。
　⑵另依110年8月20日契據條款變更契約第3條第3項，自110年5
    月至111年4月止，按月付息暫緩攤還本金，期滿後本息按月
    平均攤還。
　⑶並依111年6月1日契據條款變更契約第2條第4項，自111年5月
    至111年10月止（分6期）每月償還貸款本金2,000元，利息
    按月繳納，自111年1月起依剩餘年限按月平均攤還本息。
　⒋遲延利息及違約金：
　　依借據第4條約定，借款到期或視為全部到期未立即償還時
    ，按原約定利率計付遲延利息，債權人請求之借款利率：
　　債權人視為到期時，利率按年率3.075％計息（計算式：一年
    期定儲利率1.215％＋1.86％＝3.075％）；依借據第5條約定，逾
    期償還本金或利息時，按借款總餘額自應償付日起，逾期在
    6個月以內部分照前開利率10%，逾期超過6個月部分照前開
    利率20%加付違約金。
　⒌詎料，債務人僅繳納至111年5月28日止，按授信約定書第15
    條第1項約定，債務人任何一宗債務不依約清償本金時，債
    權人無須事先通知或催告即得主張立約定書人（即債務人）
    對本行所負債務視為全部到期。抵銷後迄今債務人尚欠本金
    217萬0,257元，及自111年6月8日起（抵銷2,091元）至清償
    日止，按週年利率3.075％計算之利息，暨自111年6月28日至
    清償日止，逾期在6個月以內部分，按上開利率10％，逾期超
    過6個月部分，按上開利率20％計算之違約金。
　㈡緣新樺公司於109年4月7日邀同林彥宏、張嘉麟為連帶保證人
    ，與原告簽立受嚴重特殊傳染性肺炎影響發生營運困難事業
    資金紓困振興貸款契約書（下稱第一份紓困契約書）及授信
    約定書，借款300萬元，再於110年8月20日、111年6月1日簽
    訂契據條款變更契約，並約定條件如下：
　⒈借款期間：
　　自109年4月8日起至112年4月8日止。
　⒉借款利率：
　　依第一份紓困契約書第4條第2項第1款約定，按中華郵政股
    份有限公司兩年期定期儲金機動利率加1.855%機動計息。
　⒊還款方式：
　⑴依第一份紓困契約書第4條約定，本金還款期間自110年4月8
    日至112年4月8日止，每1個月為壹期共分24期，第壹期本金
    於110年5月8日償還，攤還金額12萬5,000元，第貳期至第貳
    ＋參期每期攤還金額12萬5,000元，最後壹期攤還金額12萬5,
    000元。
　⑵另依110年8月20日契據條款變更契約第3條第3項，自110年5
    月至111年4月止，按月付息暫緩攤還本金，期滿後本息按月
    平均攤還。
　⑶並依111年6月1日契據條款變更契約第2條第4項，自111年5月
    至111年10月止（分6期）每月償還貸款本金2,000元，利息
    按月繳納，自111年1月起依剩餘年限按月平均攤還本息。
　⒋遲延利息及違約金：
　　依第一份紓困契約書第6條約定，借款到期或視為到期時，
    立約人願立即清償，如有遲延，願改按逾期當時本行「基準
    利率-月調整」加年息3%計付利息及遲延利息，債權人請求
    之借款利率：債權人請求時，利率按年率5.3％計息（計算式
    ：基準利率2.3%＋3%＝5.3%）；依紓困契約書第7條約定，凡
    逾期償還本金或利息時，按借款總餘額自應償還日起，逾期
    6個月以內部分照前開利率10%，逾期超過6個月部分照前開
    利率20%加付違約金。
　⒌詎料，債務人僅繳納至111年5月止，按授信約定書第15條第
　　1項約定，債務人任何一宗債務不依約清償本金時，債權人
　　無須事先通知或催告即得主張立約定書人（即債務人）對本
　　行所負債務視為全部到期，經抵銷後，迄今債務人尚欠本金
　　299萬8,000元，及自111年6月5日起（抵銷3,850元）至清償
　　日止，按週年利率5.3％計算之利息，暨自111年6月28日起
　　至清償日止，逾期在6個月以內部分，按上開利率10％，逾
　　期超過6個月部分，按上開利率20％計算之違約金。
  ㈢緣新樺公司於110年1月22日邀同林彥宏、張嘉麟為連帶保證
    人，與原告簽立受嚴重特殊傳染性肺炎影響發生營運困難事
    業資金紓困振興貸款契約書（下稱第二份紓困契約書）及授
    信約定書，借款200萬元，再於111年6月1日簽訂契據條款變
    更契約，並約定條件如下：
　⒈借款期間：
　　自110年1月26日起至115年1月26日止。
　⒉借款利率：
　　依第二份紓困契約書第5條約定，自110年1月26日起至115年
    1月26日止，按中華郵政股份有限公司兩年期定期儲金機動
    利率加1.855%機動計息。
　⒊還款方式：
　⑴依第二份紓困契約書第4條第4項約定，自實際撥款日起，前1
    年按月付息，自第2年起再依年金法，按月攤還本息。
　⑵並依111年6月1日契據條款變更契約第2條第4項，溯自111年2
    月至111年7月止（分6期）每月償還貸款本金2,000元，利息
    按月繳納，自111年8月（含）起依剩餘年限按月平均攤還本
    息。
　⒋遲延利息及違約金：
　　依第二份紓困契約書第7條約定，借款到期或視為到期時，
    立約人願立即清償，如有遲延，願改按逾期當時本行「基準
    利率-月調整」加年息3%計付利息及遲延利息，債權人請求
    之借款利率：債權人視為到期時，利率按年率5.3％計息（計
    算式：基準利率2.3%＋3%＝5.3%）；依紓困契約書第8條約定
    ，凡逾期償還本金或利息時，按借款總餘額自應償還日起，
    逾期6個月以內部分照前開利率10%，逾期超過6個月部分照
    前開利率20%加付違約金。
　⒌詎料，債務人僅繳納至111年5月止，按授信約定書第15條第
　　1項約定，債務人任何一宗債務不依約清償本金時，債權人
　　無須事先通知或催告即得主張立約定書人（即債務人）對本
　　行所負債務視為全部到期，經抵銷後，迄今債務人尚欠本金
　　199萬1,999元，及自111年6月5日起（抵銷2,558元）至清償
　　日止，按週年利率5.3％計算之利息，暨自111年6月26日起
　　至清償日止，逾期在6個月以內部分，按上開利率10％，逾
　　期超過6個月部分，按上開利率20％計算之違約金。
　㈣緣林彥宏於101年5月30日邀同林欣潔為連帶保證人，與原告
    簽立台灣企銀房屋貸款契約（下稱房屋貸款契約）借款971
    萬3,000元與1,028萬7,000元，再分別於109年4月14日、110
    年8月19日、110年12月30日簽訂3份契據條款變更契約及保
    證責任宣告書，變更連帶保證人為張嘉麟，並約定條件如下
    ：
　⒈借款期間：
　⑴依房屋貸款契約第一條第2項，自101年6月8日起至121年6月8
    日止。
　⑵依109年4月14日簽定之契據條款變更契約第2條第2項約定，
　　借款期間變更為自101年6月8日至121年12月8日止。
　⑶依110年8月19日簽訂之契據條款變更契約第2條第2項約定，
    借款期間變更為自101年6月8日至122年6月8日止。
　⒉借款利率：
　　依房屋貸款契約第一條第4項，自101年6月8日按本行「兩年
    定儲利率」加0.365％機動計息，自101年12月8日至102年6月
    8日，按本行「兩年定儲利率」加0.42％機動計息，其後按本
    行「兩年定儲利率」加0.6％機動計息。又依該契約第四條第
    2項，債權人於法院為請求給付時，得將原約定利率視為不
    再機動調整，並以此時之利率計算全部遲延利息及違約金。
    債權人請求之借款利率：債權人111年8月向法院為請求給付
    時，利率按年率1.845％計息（計算式：1.245%＋0.6%＝1.845%
    ）。
　⒊還款方式：
　⑴依房屋貸款契約第一條第5項第2款，自實際撥款日起，依年
    金法，按月攤還本息。第一次繳款日為101年7月8日，嗣後
    之繳款日為每月8日。
　⑵依109年4月14日契據條款變更契約，自核准簽約鍵機日起：
    給予暫緩攤還本金6個月，期滿後按月平均攤還。利息緩繳6
    個月，緩繳期滿後，緩繳之利息分6期，按月平均攤還。
　⑶依110年8月19日契據條款變更契約，自110年5月起：給予暫
    緩攤還本金6個月，期滿後本息按月平均攤還。利息緩繳6個
    月，緩繳期滿後，緩繳之利息分6期，按月平均攤還。
　⑷依110年12月30日契據條款變更契約，溯自110年11月起（含
    ），給予寬限期6個月，寬限期內按月繳息，寬限期滿後按
    剩餘年限按月平均攤還本息。　
　⒋遲延利息及違約金：
　　依房屋貸款契約第四條約定，借款到期或視為全部到期未立
    即償還時，按約定利率給付遲延利息。逾期償還本金利息或
    本息時，按借款總餘額自應償還日起，逾期6個月以內部分
    照約定利率10％，逾期超過6個月部分照約定利率20％加付違
    約金。
　⒌詎料，上開借款，債務人僅繳納本息至111年3月止，按房屋
    貸款契約第六條第1項第1款約定，債務人任何一宗債務不依
    約清償本金時，債權人主張立約定書人（即債務人）對本行
    所負債務視為全部到期，債權人於111年6月向債務人戶籍地
    址寄送，惟債務人於收受催告函後置之不理，經抵銷後，迄
    今債務人尚欠本金612萬3,982元與648萬5,897元，及如附表
    二編號1、2所示之利息、違約金未清償。
　⒍末按連帶保證人專用保證責任宣告書約定，借款人林彥宏基
    於上開契約所負一切債務，連帶保證人張嘉麟應負連帶清償
    責任。　
　㈤緣林彥宏於105年10月3日邀同張嘉麟為連帶保證人，與原告
    簽立臺灣中小企業銀行個人貸款綜合契約（下稱第一份綜合
    契約）借款650萬元，再分別於109年4月14日、110年8月19
    日、110年12月30日簽訂3份契據條款變更契約，並約定條件
    如下：
　⒈借款期間：
　⑴依第一份綜合契約第一條第2項約定，自105年10月13日起至1
    25年10月13日止。
　⑵依109年4月14日簽定之契據條款變更契約第2條第2項，借款
    期間變更為自105年10月13日至126年4月13日止。
　⑶依110年8月19日簽訂之契據條款變更契約第2條第2項約定，
    借款期間變更為自105年10月13日至126年10月13日止。　
　⒉借款利率：
　　依第一份綜合契約第一條第4項約定，按本行「一年定儲利
    率」加年利率0.89％機動計息，嗣後隨引用指標利率調整而
    調整，並自調整日起，按調整後之年利率計算。又依該契約
    第三條，債權人於法院為請求給付時，得將原約定利率視為
    不再機動調整，並以此時之利率計算全部遲延利息及違約金
    。債權人請求之借款利率：債權人111年8月向法院為請求給
    付時，利率按年率2.105％計息（計算式：1.215%＋0.89%＝2.1
    05%）。
  ⒊還款方式：
　⑴依第一份綜合契約第一條第5項第4款，自實際撥款日起，前
    一年按月付息，自第2年起再依年金法按月攤還本息。第一
    次繳款日為105年11月13日，嗣後之繳款日為每月13日。
　⑵依109年4月14日契據條款變更契約，自核准簽約鍵機日起：
    給予暫緩攤還本金6個月，期滿後本息按月平均攤還。利息
    緩繳6個月，緩繳期滿後，緩繳之利息分6期，按月平均攤還
    。
　⑶依110年8月19日契據條款變更契約，自110年5月起：給予暫
　　緩攤還本金6個月，期滿後本息按月平均攤還。利息緩繳6個
　　月，緩繳期滿後，緩繳之利息分6期，按月平均攤還。
　⑷依110年12月30日契據條款變更契約，溯自110年11月起（含
    ），給予寬限期6個月，寬限期內按月繳息，寬限期滿後按
    剩餘年限按月平均攤還本息。　
　⒋遲延利息及違約金：
　　依第一份綜合契約第三條約定，借款到期或視為全部到期未
    立即償還時，按約定利率給付遲延利息。逾期6個月以內部
    分照約定利率10%，逾期超過6個月部分照約定利率20%加付
    違約金。
　⒌詎料，上開借款，債務人林彥宏僅繳納本息至111年3月止，
    按第一份綜合契約第六條第1項第1款約定，債務人任何一宗
    債務不依約清償本金時，債權人主張立約定書人（即債務人
    ）對本行所負債務視為全部到期，債權人於111年6月向債務
    人戶籍地址寄送，惟債務人於收受催告函後置之不理，迄今
    債務人尚欠本金562萬5,341元，及如附表二編號3所示之利
    息、違約金未清償。
　㈥緣林彥宏於109年4月14日邀同張嘉麟為連帶保證人，與原告
    簽立臺灣中小企業銀行個人貸款綜合契約（下稱第二份綜合
    契約）借款275萬元，再分別於110年8月19日簽訂契據條款
    變更契約，並約定條件如下：
　⒈借款期間：
    自109年4月15日起至129年4月15日止。　
　⒉借款利率：
　　依第二份綜合契約第一條第4項約定，按本行「一年定儲利
    率」加年利率0.89％機動計息。又依該契約第三條，債權人
    於法院為請求給付時，得將原約定利率視為不再機動調整，
    並以此時之利率計算全部遲延利息及違約金。債權人請求之
    借款利率：債權人111年8月向法院為請求給付時，利率按年
    率2.105％計息（計算式：1.215%＋0.89%＝2.105%）。
  ⒊還款方式：
　⑴依第二份綜合契約第一條第5項第4、5款，自實際撥款日起，
    前2年按月付息，自第3年起再依年金法按月攤還本息。第一
    次繳款日為109年5月15日，嗣後之繳款日為每月15日。
　⑵依110年8月19日契據條款變更契約，自110年5月起：給予暫
　　緩攤還本金6個月，期滿後本息按月平均攤還。利息緩繳6個
　　月，緩繳期滿後，緩繳之利息分6期，按月平均攤還。
　⒋遲延利息及違約金：
　　依第二份綜合契約第三條約定，借款到期或視為全部到期未
    立即償還時，按約定利率給付遲延利息。逾期6個月以內部
    分照約定利率10%，逾期超過6個月部分照約定利率20%加付
    違約金。
　⒌詎料，上開借款，債務人林彥宏僅繳納本息至111年3月止，
    按第二份綜合契約第六條第1項第1款約定，債務人任何一宗
    債務不依約清償本金時，債權人主張立約定書人（即債務人
    ）對本行所負債務視為全部到期，債權人於111年6月向債務
    人戶籍地址寄送，惟債務人於收受催告函後置之不理，迄今
    債務人尚欠本金274萬9,987元，及如附表二編號4所示之利
    息、違約金未清償。
　㈦債務人林彥宏於109年5月14日與原告簽立臺灣中小企業銀行
    勞工紓困貸款契約（下稱林彥宏勞工紓困契約）借款10萬元
    ，一次撥付，並約定條件如下：
　⒈借款期間：
    依林彥宏勞工紓困貸款契約第4條，自109年5月15日起至112
    年5月15日止。　
　⒉借款利率：
　⑴依林彥宏勞工紓困契約第5、7條約定，自撥款日起，按中華
    郵政股份有限公司二年期定期儲金額度未達500萬元機動利
    率加1％機動計息，嗣後隨指標利率調整而調整，並自調整日
    起按調整後之利率計算。依「勞動部對受嚴重特殊傳染性肺
    炎影響勞工紓困貸款及利息補貼作業須知」，立約人享一年
    補貼息，債權人以後列調降利率之方式先行補貼債務人：
　　自109年5月15日起至110年5月14日止，借款利率調降至0％期
    間屆滿後回復約定利率計息，嗣後勞動部核定之補貼利息，
    立約人同意由債權人收取。
　⑵又依勞動部111年3月22日勞動福2字第1110145318號函及111
    年7月1日勞動福2字第1110145670B號函，109年勞工紓困貸
    款利率原維持1.845％不變，然因中央銀行升息，調整為1.97
    ％，再依林彥宏勞工紓困契約第8條第4項，債權人於法院請
    求給付時，得將延遲利率視為不再機動調整，並以此時之利
    率計算全部遲延利息及違約金。債務人向法院請求時，借款
    利率為週年利率1.97％。　
　⒊還款方式：
　　依林彥宏勞工紓困契約一般條款第7條約定，自實際撥款日
    起，前6個月按月付息，自第7個月起，依年金法按月攤還本
    息，第一年之利息，由勞動部辦理利息補貼，期間最長一年
    。
　⒋遲延利息及違約金：
　　遲延利息及違約金依林彥宏勞工紓困契約一般條款第8條約
    定，債務人如遲延還本或付息時，以本金自到期日起，照應
    還本金金額，並按約定利率計付遲延利息；另債權人自逾期
    日起算6個月（含）以內者，按遲延利率之10％，超過6個月
    者，應另就超過部分，按遲延利率之20％按期計收違約金，
    每次違約狀態最高連續收取期數為9期，前稱遲延利率按原
    借款利率計付。
　⒌詎料，上開借款，債務人自110年3月起即未依約繳款，債權
    人遂向債務人電催及於其戶籍地址寄送催告函未果，按林彥
    宏勞工紓困貸款契約第10條第1項第1款約定，債務人任何一
    宗債務不依約清償本金時，債權人無須事先通知或催告即得
    主張立約定書人（即債務人）對本行所負債務視為全部到期
    。迄今債務人尚欠本金4萬0,095元，及如附表二編號5所示
    之利息、違約金未清償。
　㈧債務人張嘉麟於109年5月14日與原告簽立臺灣中小企業銀行
    勞工紓困貸款契約（下稱張嘉霖勞工紓困契約）借款10萬元
    ，一次撥付，並約定條件如下：
　⒈借款期間：
    依張嘉麟勞工紓困貸款契約第4條，自109年5月15日起至112
    年5月15日止。　
　⒉借款利率：
　⑴依張嘉麟勞工紓困契約第5、7條約定，自撥款日起，按中華
    郵政股份有限公司二年期定期儲金額度未達500萬元機動利
    率加1％機動計息，嗣後隨指標利率調整而調整，並自調整日
    起按調整後之利率計算。依「勞動部對受嚴重特殊傳染性肺
    炎影響勞工紓困貸款及利息補貼作業須知」，立約人享一年
    補貼息，債權人以後列調降利率之方式先行補貼債務人：
　　自109年5月15日起至110年5月14日止，借款利率調降至0％期
    間屆滿後回復約定利率計息，嗣後勞動部核定之補貼利息，
    立約人同意由債權人收取。
　⑵又依勞動部111年3月22日勞動福2字第1110145318號函及111
    年7月1日勞動福2字第1110145670B號函，109年勞工紓困貸
    款利率原維持1.845％不變，然因中央銀行升息，調整為1.97
    ％，再依張嘉麟勞工紓困契約第8條第4項，債權人於法院請
    求給付時，得將延遲利率視為不再機動調整，並以此時之利
    率計算全部遲延利息及違約金。債務人向法院請求時，借款
    利率為週年利率1.97％。　
　⒊還款方式：
　　依張嘉麟勞工紓困契約一般條款第7條約定，自實際撥款日
    起，前6個月按月付息，自第7個月起，依年金法按月攤還本
    息，第一年之利息，由勞動部辦理利息補貼，期間最長一年
    。
　⒋遲延利息及違約金：
　　遲延利息及違約金依林彥宏勞工紓困契約一般條款第8條約
    定，債務人如遲延還本或付息時，以本金自到期日起，照應
    還本金金額，並按約定利率計付遲延利息；另債權人自逾期
    日起算6個月（含）以內者，按遲延利率之10％，超過6個月
    者，應另就超過部分，按遲延利率之20％按期計收違約金，
    每次違約狀態最高連續收取期數為9期，前稱遲延利率按原
    借款利率計付。
　⒌詎料，上開借款，債務人自110年4月起即未依約繳款，債權
    人遂向債務人電催及於其戶籍地址寄送催告函未果，按張嘉
    麟勞工紓困貸款契約第10條第1項第1款約定，債務人任何一
    宗債務不依約清償本金時，債權人無須事先通知或催告即得
    主張立約定書人（即債務人）對本行所負債務視為全部到期
    。迄今債務人尚欠本金3萬9,534元，及如附表三編號1所示
    之利息、違約金未清償。
  ㈨為此，原告爰依消費借貸及連帶保證之法律關係提起本件訴
    訟等語。並聲明：如主文第1至4項所示；並願供擔保，請准
    宣告假執行。
二、被告均未於言詞辯論期日到場，亦未提出書狀作何聲明或陳
    述。
三、經查，本件原告主張之事實，業據其提出新樺公司借據、授
    信約定書、新樺公司借據之契據條款變更契約、債權人一年
    期定儲機動利率歷史資料表、新樺公司序號13還款明細表暨
    債權備查卡、新樺公司第一份紓困契約書、新樺公司第一份
    紓困契約書之契據條款變更契約、債權人基準利率-月調整
    歷史資料表、信樺公司序號23還款明細表暨債權備查卡、新
    樺公司第二份紓困契約書、新樺公司第二份紓困契約書之契
    據條款變更契約、債權人基準利率-月調整歷史資料表、新
    樺公司序號33還款明細表暨債權備查卡、林彥宏房屋貸款契
    約、林彥宏房屋貸款契約之契據條款變更契約、林彥宏序號
    13保證責任宣告書、林彥宏序號23保證責任宣告書、債權人
    二年期定儲機動利率歷史資料表、林彥宏序號13、23還款明
    細表、林彥宏第一份綜合契約書、林彥宏綜合契約書之契據
    條款變更契約、債權人一年期定儲機動利率歷史資料表、林
    彥宏序號53還款明細表、林彥宏第二份綜合契約書、林彥宏
    第二份紓困契約書之契據條款變更契約、債權人一年期定儲
    機動利率歷史資料表、林彥宏63還款明細表、林彥宏勞工紓
    困契約、郵局二年期定儲機動利率歷史資料表、勞動部111
    年3月22日勞動福2字第1110145318號函、111年7月1日勞動
    福2字第1110145670B號函、林彥宏序號73還款明細表、電話
    催繳紀錄表、催告函暨回執、張嘉麟勞工紓困契約、張嘉麟
    序號13還款明細表等件附卷為證（見本院卷第45至245頁）
    ，核屬相符。而被告均已於相當時期受合法之通知，而於言
    詞辯論期日皆不到場，亦未提出準備書狀爭執，自堪認原告
    之主張為真實。從而，原告依消費借貸及連帶保證契約之法
    律關係，請求判決如主文第1至4項所示之金額，為有理由，
    應予准許。
四、原告陳明願供擔保，請求宣告假執行，經核本判決第1、2項
    部分與民事訴訟法第390條第2項之規定並無不合，茲分別酌
    定相當擔保金額，為假執行之宣告。而本判決第3、4項部分
    所命被告給付之金額，因均未逾50萬元，爰依民事訴訟法第
    389條第1項第5款之規定，分別依職權宣告假執行，原告陳
    明願供擔保聲請假執行，僅促使法院職權發動，不另為假執
    行准駁之諭知，附予敘明。
五、本件事證已臻明確，兩造其餘之攻擊防禦方法及舉證，認均
    不足以影響本判決之結果，毋庸一一論列，併此敘明。
六、訴訟費用負擔之依據：民事訴訟法第78條、第85條第2項。
中　　華　　民　　國　　111 　年　　9 　　月　　28　　日
                     民事第四庭   法　官　陳靜茹
以上正本係照原本作成。
如對本判決上訴，須於判決送達後20日內向本院提出上訴狀。如
委任律師提起上訴者，應一併繳納上訴審裁判費。
中　　華　　民　　國　　111 　年　　9 　　月　　28　　日
                                  書記官　蔡汶芯
附表一(債務人新樺公司債務明細表)：
編號 債權本金餘額(新台幣) 年利率 利息計算方式(民國) 違約金計算方式 (民國)  1 217萬0,257元 3.075% 自111年6月8日起算至清償日，按左列利率計算利息。 自111年6月28日起至清償日止，逾期在6個月以內，按左列利率10%，逾期超過6個月，按左列利率20%計付之違約金。  2 299萬8,000元 5.3% 自111年6月5日起算至清償日，按左列利率計算利息。 自111年6月28日起至清償日止，逾期在6個月以內，按左列利率10%，逾期超過6個月，按左列利率20%計付之違約金。  3 199萬1,999元 5.3% 自111年6月5日起算至清償日，按左列利率計算利息。 111年5月26日起至清償日止，逾期在6個月以內，按左列利率10%，逾期超過6個月，按左列利率20%計付之違約金。 合計 716萬0,256元    

附表二(債務人林彥宏債務明細表)：
編號 債權本金餘額 (新台幣) 年利率 利息計算方式 （民國） 違約金計算方式 (民國)  1 612萬3,982元 1.845% 自111年3月21日起算至清償日，按左列利率計算利息。 自111年4月20日起至清償日止，逾期在6個月以內，按左列利率10%，逾期超過6個月內，按左列利率20%計付之違約金。  2 648萬5,897元 1.845% 自111年3月21日起算至清償日，按左列利率計算利息。 自111年4月20日起至清償日止，逾期在6個月以內，按左列利率10%，逾期超過6個月，按左列利率20%計付之違約金。  3 562萬5,341元 2.105% 自111年3月21日起算至清償日，按左列利率計算利息。 自111年4月20日起至清償日止，逾期在6個月以內，按左列利率10%，逾期超過6個月，按左列利率20%計付之違約金。  4 274萬9,987元 2.105% 自111年3月21日起算至清償日，按左列利率計算利息。 自111年4月20日起至清償日止，逾期在6個月以內，按左列利率10%，逾期超過6個月，按左列利率20%計付之違約金。  5 4萬0,095元 1.97% 自111年5月20日起算至清償日，按左列利率計算利息。 自111年6月20日起至清償日止，逾期在6個月以內，按左列利率10%，逾期超過6個月，按左列利率20%計付之違約金，最高連續收取9期。 合計 2,102萬5,302元    

附表三(債務人張嘉麟債務明細表)：
編號 債權本金餘額 (新台幣) 年利率 利息計算方式 (民國) 違約金計算方式 (民國)  1 3萬9,534元 1.97% 自111年5月15日起算至清償日，按左列利率計算利息。 自111年6月15日起至清償日止，逾期在6個月以內，按左列利率10%，逾期超過6個月，按左列利率20%計付之違約金，最高連續收取9期。 合計 3萬9,534元